# 对合伙企业投资的分类及核算问题

提问人：wang5333219 时间：2023-03-01 09:40:
陈版，我公司投资了一家合伙企业基金（该合伙企业为产业基金，负责投资辖区内的公司），我公司为有限合伙人，B公司为有限合伙人，C公司为普通合伙人，我公司持股比例为65%且委派了 2 名投委会成员（基金共 5 名投委会成员），请问一下我公司对该产业基金应作为何种资产管理，计入什么会计科目？

回答人：chenyiwei
1 、你公司是社会投资人，还是该地区政府方的代表？
2 、该合伙企业的收益分配和亏损分担原则？你公司是否享有优先分配保底收益、有限收回本金等权利？还是全体合伙人同股同权？
3 、该合伙企业的投资进入和退出的决策机制如何设计和实际运作？你公司有无主导权或者实质性参与权？政府方有无一票否决权，如有，是否仅针对合规性要求有否决权（例如基金所募集的资金中有多少比例需投资于本地区的企业）？
4 、该基金的投资方向是否限于特定行业或者企业？其投资方向是否与本企业的经营活动存在同行业或者上下游的关系？